

Soy un desarrollador web Full-Stack apasionado por la tecnología y la programación, con experiencia en diseño y desarrollo de sitios e-commerce, optimización SEO y asesoramiento en redes sociales. Destaco por mi capacidad de aprendizaje rápido y adaptación a nuevas tecnologías.

Perfil

ightarrow 28 años

→ GBA, Argentina

→ Inglés A1

Conocimientos

HTML5 CSS3 PHP

MySQL REACT LARAVEL

GIT NODEJS BOOTSTRAP

TAILWINDCSS SCRUM

JAVASCRIPT NEXTJS SEO

SOPORTE TECNICO

Contacto

→ **y** g<u>abrielbrindo18@gmail.com</u>

→<u>C +54 9-11-4559-915</u>

 \rightarrow ogabrielbrindo.com.ar

ightarrow in /gabrielsebastianbrindo

ightarrow (brindogabriel

Gabriel Brindo

DESARROLLADOR WEB FULLSTACK

Experiencia

Desarrollador Web y Asesor de Redes Sociales

Freelance | 2022 - Actualmente

CopyPast

- Diseñé y desarrollé un sitio e-commerce, aumentando la presencia en línea de la empresa.
- Implementé funcionalidades clave como catálogo de productos y carrito de compras.
- Asesoré en la optimización de perfiles y publicaciones en redes sociales, logrando aumentar el alcance y las interacciones.

Técnico en Informática

VillaBrin | 2020 - 2022

- Cofundé un emprendimiento de reparación, limpieza y mantenimiento de computadoras.
- Realicé reinstalaciones de sistemas operativos y la instalación de programas.

2018-2020 Desarrollador Web FullStack

FomentAR

- Desarrollé un sistema de administración de socios, incluyendo CRUD de socios, categorías, actividades y eventos.
- Diseñé v desarrollé la base de datos.
- Identifiqué y resolví problemas en conjunto con el equipo, mejorando el flujo de desarrollo y actualizando la documentación.

Educación

2024	Universidad Nacional de La Matanza (en curso)
(en curso)	Curso de Ingreso en Ingeniería en Informática
2019-2019	Desarrollador Web Python FullStack
(5 meses)	Curso: Codo a Codo
2012-2018	Técnico en informática personal y profesional
	Secundario Completo:
	Escuela de Educación Secundaria Tecnica N°5 de Merlo

Habilidades

- Diseño y Desarrollo de sitios web
- · Optimización SEO en sitios web y en redes sociales
- Diseño, desarrollo e implementación de base de datos
- Armado, reparación, mantenimiento y optimización de computadoras